臺灣高等法院花蓮分院民事裁定  
111年度抗字第4號
抗  告  人  高德勝  

相  對  人  陳慶源  

上列抗告人因與相對人間強制執行聲明異議事件，對於中華民國
110年12月24日臺灣花蓮地方法院裁定（110年度執事聲字第26號
）提起抗告，本院裁定如下：
    主  文
原裁定廢棄，發回臺灣花蓮地方法院。
    理  由
一、原裁定意旨略以：異議人（即抗告人）持債權憑證為執行名
    義請求相對人給付新臺幣30,000元，聲請強制執行相對人名
    下包括汽車、機車、手機、電話、電視機、冰箱、洗衣機等
    動產，未據提出該等動產所在及得特定之相關資料（如車牌
    號碼等），經先後於民國（下同）110年9月29日、110年11
    月4日通知定期補正，屆期均未補正，有各該通知書及送達
    回證在卷可稽，則依強制執行法第28條之1第1款規定，駁回
    其強制執行之聲請並無違誤，而駁回異議等語。
二、抗告意旨略以：因被囚禁15年9個月，故無法補正，不服原
    裁定駁回其異議等語。
三、抗告人持原法院核發之債權憑證為執行名義聲請對相對人強
    制執行，於民事聲請強制執行狀中載明相對人在花蓮監獄執
    行，原法院以110年度司執字第17269號執行事件（下稱系爭
    執行事件）受理後，原法院民事執行處於110年9月29日通知
    抗告人應於通知送達次日起7日內補正下列事項：㈠提出相對
    人之最新戶籍謄本（記事勿省略）。㈡提出欲執行之汽車車
    號、機車車號。㈢提出相對人最新之財產清單，抗告人收受
    後，具狀表明其因被囚禁在花蓮監獄失去自由，故無法補正
    上開事項，原法院民事執行處於110年11月4日查詢相對人之
    在監資料，並再次通知抗告人應於通知送達次日起7日內提
    出上開補正事項，抗告人收到後，具狀重申被囚禁在花蓮監
    獄失去自由，無法補正之旨，並請求司法事務官代向國稅局
    等機關調查相對人之最新財產清單、汽車車號、機車車號及
    戶籍謄本。司法事務官未予調查，並以抗告人雖入監服刑，
    仍可委任代理人為其執行協力義務，且後續查封之執行程序
    ，仍需抗告人配合，抗告人無正當理由不為補正行為，致執
    行程序不能進行為由，依強制執行法第28條之1第1款規定裁
    定駁回抗告人強制執行之聲請，此經本院調閱系爭執行事件
    卷宗查閱屬實。
四、按執行法院對於強制執行事件，認有調查之必要時，得命債
    權人查報，或依職權調查之，執行法院得向稅捐及其他有關
    機關、團體或知悉債務人財產之人調查債務人財產狀況，受
    調查者不得拒絕，強制執行法第19條第1項、第2項本文分別
    定有明文。抗告人提出原法院核發之債權憑證原本聲請強制
    執行，並於第1次收到補正通知後，具狀以其在監執行而無
    法補正，第2次收到補正通知後，即具狀請求司法事務官代
    為調查相對人之最新財產清單、車號及戶籍謄本，經查，抗
    告人確實自95年4月25日起即因案被羈押，並於97年11月18
    日入監執行至今，有本院依職權查詢抗告人臺灣高等法院在
    監在押全國紀錄表可稽。且依前開規定，執行法院就上開補
    正事項可依職權調查，是抗告人雖經2次通知而未遵期補正
    ，似與強制執行法第28條之1所規定「債權人於執行程序中
    應為一定必要之行為，無正當理由而不為，經執行法院再定
    期限命為該行為，無正當理由逾期仍不為者」之情形不符。
    原法院司法事務官執此駁回抗告人之強制執行聲請，自有未
    合。原裁定未予糾正，駁回抗告人之異議，亦有未當。抗告
    意旨指摘原裁定不當，聲明廢棄，為有理由。又強制執行事
    件乃應由地方法院辦理之事件，爰發回原法院另為適法之處
    理。
五、據上論結，本件抗告為有理由，爰裁定如主文。
中　　華　　民　　國　　111 　年　　3 　　月　　4 　　日
                  民事庭審判長法　官  林慧英
                              法　官  李水源 
                              法　官  謝昀璉 
以上正本係照原本作成。
本裁定除以適用法規顯有錯誤為理由外，不得再抗告。如提起再
抗告，應於收受送達後10日內委任律師為訴訟代理人向本院提出
再抗告狀（均須按他造當事人之人數附繕本）。並繳納再抗告費
新台幣１千元。
中　　華　　民　　國　　111 　年　　3 　　月　　4 　　日
                              書記官  林明智